高雄高等行政法院簡易判決　　　　　　　　　　　　　 九十三年度簡字第一八五號
原　　　告　甲○○
被　　　告　雲林縣政府
代　表　人　乙○○　○○
右當事人間因商業登記法事件，原告不服經濟部中華民國九十三年五月十一日經訴字
第０九三０六二一七九二０號訴願決定，提起行政訴訟。本院判決如左：
    主  文
原告之訴駁回。
訴訟費用由原告負擔。
    事實及理由
一、緣原告在雲林縣北港鎮○○里○○路一九０號開設「歌友小吃部」，未經辦妥營
    利事業變更登記，擅自經營登記範圍外之視聽歌唱業務，經被告所屬公共安全聯
    合稽查小組於民國（下同）九十二年十一月十日查獲，因認原告違反商業登記法
    第八條規定，以九十二年十一月十四日府建商字第九二０三二０一三七三號函命
    令其停止該項業務外，並裁處新台幣（下同）二萬元之罰鍰。原告不服，就罰鍰
    部分提起訴願，經遭決定駁回，遂提起本件行政訴訟。
二、原告起訴意旨略謂：其合法經營之「歌友小吃部」位於商業區內，並領有雲府商
    登字第０九０００五九六號營利事業登記證，現場雖有視聽歌唱設備及名片等，
    但從無營業及收費行為，並無經營歌唱業務。又被告稽查當時店內並無客人在場
    消費，在場僅有工作人員吳貞美一人，並未違規，被告逕為裁罰處分，洵屬違誤
    ，乃訴請將訴願決定及原處分關於罰鍰部分撤銷云云。被告答辯則謂：被告所屬
    公共安全聯合稽查小組稽查當時，該在場負責人吳貞美所提供之名片印有「歌友
    卡拉ＯＫ」、「最低消費二００元」字樣及現場稽查紀錄表登載經營「外場卡拉
    ＯＫ」，且現場照片可見設有歌唱機具設備及裝潢擺設，足證該商號確有固定性
    、經常性從事經營視聽歌唱業務之行為。又依財政部台灣省中區國稅局北港稽徵
    所九十二年十一月二十七日中區國稅北港三字第０九二００一七一三一號函復被
    告，該商號設籍課稅之營業項目有「視聽歌唱（ＫＴＶ）」，並核定為按「特種
    稅額計算」免用統一發票之營業人，顯然視聽歌唱業為其主要營業內容為所不爭
    事實。且依該商號為招攬生意所標榜「最低消費二００元」，顧客使用店內視聽
    歌唱設備對價亦已含蓋在其他消費費用之中。至原告另稱被告稽查當時店內並無
    客人在場消費置辯，然核上開事證，已足以認定該商號當時為營業狀態中，而營
    業場所是否營業中，並不以是否有消費者在場為認定，亦為社會通念。綜上所述
    ，原告違反商業登記法，經營登記範圍外業務，違規事證明確，洵湛認定，原告
    否認經營視聽歌唱業務，不足採信等語，資為抗辯。
三、按「商業不得經營其登記範圍以外之業務。」「違反第八條第三項規定者，其商
    業負責人處新台幣壹萬元以上參萬元以下罰鍰，並由主管機關命令停止其經營登
    記範圍外之業務。」為商業登記法第八條第三項及第三十三條所明定。
四、經查，原告係於九十年五月二十一日經被告核准於雲林縣北港鎮○○里○○路一
    九０號一樓開設「歌友小吃部」，領有雲府商登字第０九０００五九六號營利事
    業登記證，營業項目為：Ｆ５０１０６０餐館業。嗣經被告所屬公共安全聯合稽
    查小組於九十二年十一月十日二十時八分許，派員前往原告所經營之上開小吃部
    實施稽查時，查獲現場設有歌唱機具設備乙具及相關營業之裝潢擺設，另該店之
    名片除店稱「歌友」外，並將「卡拉ＯＫ」列於「小吃部」之上，並註明「最低
    消費２００元」等情，復經被告所屬公共安全聯合稽查小組於「雲林縣政府稽查
    公共安全統一聯合稽查記錄表」記載「外場卡拉ＯＫ」，且經現場工作人員吳貞
    美親自閱覽及簽名確認無訛等情，洵堪信實。本件兩造所爭執者，厥為原告是否
    擅自經營登記範圍外之視聽歌唱業務。
五、本件原告雖辯稱：該店雖設有視聽設備，但從無營業及收費之行為，且稽查當時
    店內亦無客人在場消費云云。然參照卷附財政部台灣省中區國稅局北港稽徵所九
    十二年十一月二十七日中區國稅北港三字第０九二００一七一三一號函，原告所
    經營之「歌友小吃部」核定為按特種稅額計算免用統一發票之營業人，每月查定
    之銷售額為七０、二００元，每月評定稅額為七０二元，且依該函檢附之營業稅
    稅籍管理查詢資料之記載，該「歌友小吃部」所列行業別中包括有獨立之「視唱
    中心（ＫＴＶ）」項目。次查，該店名片將「卡拉ＯＫ」列於「小吃部」之上，
    顯係標榜「卡拉ＯＫ」為該店之營業特色，核與前開營業稅稅籍資料及現場裝潢
    擺設係以視聽歌唱為主之經營型態相符合，而與一般餐館業務之經營常態不同，
    足認原告所經營之「歌友小吃部」實際係以視聽歌唱業務為主要營業內容，將使
    用視聽設備之對價包含於所收取之費用中，而非不另收取對價，且係經常性、固
    定性之營業方式，故其實際經營業務之性質應含括「視聽歌唱」業務乙情，洵屬
    無疑。而上開「視聽歌唱」業務既非被告原核准營業項目「餐館業」之業務範圍
    內，則原告違反商業登記法第八條之規定，經營登記範圍外之業務，其違章事證
    殊為明確，自堪認定。原告猶執陳詞辯稱該店從無營業及收費行為云云，即無足
    採。揆諸首揭規定，被告裁處原告罰鍰二萬元，尚無不合。
六、綜上所述，被告所為科處罰鍰之處分，核無違誤，訴願決定予以維持，亦無不合
    。原告之訴為無理由，應予駁回，並不經言詞辯論為之。
據上論結，本件原告之訴為無理由，爰依行政訴訟法第二百三十三條第一項、第二百
三十六條、第一百九十五條第一項後段、第九十八條第三項前段，判決如主文。
中　　　華　　　民　　　國    九十三　　年　  　六　　　月　　二十八　　日
                              高雄高等行政法院第二庭
　　　　　　　　　                        法　    官　蘇秋津
右為正本係照原本作成。
如不服本判決，應於送達後二十日內，向本院提出上訴狀並表明上訴理由，如於本判
決宣示後送達前提起上訴者，應於判決送達後二十日內補提上訴理由書（須按他造當
事人人數附繕本）。
提起上訴應預繳送達用雙掛號郵票七份（每份三十四元）。
中　　　華　　　民　　　國    九十三　　年　  　六　　　月　　二十八　　日
                                          法院書記官  陳嬿如
附註：
行政訴訟法第二百三十五條（第一項、第二項）：
對於適用簡易程序之裁判提起上訴或抗告，須經最高行政法院之許可。
前項許可，以訴訟事件所涉及之法律見解具有原則性者為限。
